Minutes et répertoires du notaire Thomas CARTIER, janvier 1643 - 10 octobre 1645 (étude XIII)
Archives nationales
Minutes et répertoires du notaire Thomas CARTIER, janvier 1643 - 10 octobre 1645 (étude XIII)
MC/ET/XIII/37 - MC/ET/XIII/41, MC/RE/XIII/2
Cartier, Thomas; Etude XIII
Archives nationales de France
Minutes et répertoires: la loi 2008-696 du 15 juillet 2008 relative aux archives a fixé à 75 ans à compter de la date de l'acte, ou à 25 ans à compter de la date du décès de l'intéressé si ce délai est plus bref, le délai de communication des minutes et répertoires des notaires; ce délai est porté à 100 ans à compter de la date de l'acte si le document se rapporte à un mineur (code du Patrimoine, articles L213-2, 4e d et 5e).
Autres documents de l'étude (dossiers de clients, comptabilité...): s'agissant d'archives privées, ces documents sont communicables selon les modalités fixées par le déposant ou le donateur.
Certains documents ne sont pas accessibles en raison de leur mauvais état de conservation.
Versement
Accès aux autres instruments de recherche du notaire Thomas CARTIER
Minutes et répertoires du notaire Thomas CARTIER, 18 avril 1613 - 10 octobre 1645 (étude XIII)
- Minutes de Thomas CARTIER, janvier 1643 - 10 octobre 1645; MC/ET/XIII/37 - MC/ET/XIII/41
  - Minutes. 1643, janvier - juin, janvier - juin 1643; MC/ET/XIII/37
    Informations concernant le classement:
    Le niveau inférieur de description, quand il existe, correspond aux minutes d'actes. Toutes les minutes ne sont pas forcément décrites une à une. Les descriptions de ces minutes sont plus ou moins détaillées.
    - MAÇON HUREAU Pierre § transport, 5 janvier 1643; MC/ET/XIII/37
      Origine de l'information:
      Artisans XVIIe, par M. Jurgens, M.A. Fleury, R. Gourmelon et le personnel du Minutier central, 1954-1996 (fichier papier entièrement dématérialisé; voir contexte dans le Plan d’orientation général - Notaires de Paris, guides thématiques du Minutier).
      Date de révision: 2011-2012
      Date de création de la notice: 2010
      Hureau, Pierre
    - MANSUET (Jean) maître armurier rue de la Heaumerie § obligation par .. à Claude CARTERET juré coursier de vivres, 8 janvier 1643; MC/ET/XIII/37
      obligation; Mansuet, Jean
    - COEFFIER (Nicolas) maçon demeurant à Auteuil § quittance par. .. à Louis BESNARD maître peignier tablettier, 10 janvier 1643; MC/ET/XIII/37
      quittance; Coeffier, Nicolas
    - LEBOYTOUR (Jean) maçon § obligation par. .. à Jean ROBIN maçon, 13 janvier 1643; MC/ET/XIII/37
      obligation; Leboytour, Jean
    - MAÇON ROBIN Jean § obligation, 13 janvier 1643; MC/ET/XIII/37
      obligation; Robin, Jean
    - MAÇON LEBOITOUR Jean § obligation, 13 janvier 1643; MC/ET/XIII/37
      obligation; Leboitour, Jean
    - TABLEAUX § inventaire après décès de Louis CHEVALLIER maître ceinturier, 16 janvier 1643; MC/ET/XIII/37
      inventaire
    - DUBOIS (Henry) brodeur ordinaire du Roi; rue de Seine § déclaration par .., 17 janvier 1643; MC/ET/XIII/37
      déclaration; Dubois, Henry
    - CHIRURGIEN GARNIER (Jean) § contrat de mariage de Jean GARNIER, 18 janvier 1643; MC/ET/XIII/37
      Fichier dit 'général' XVIIe-XVIIIe siècles, par le personnel du Minutier, 1954-1999 ( fichier papier entièrement dématérialisé; voir contexte dans le Plan d’orientation général - Notaires de Paris, guides thématiques du Minutier).
      contrat de mariage; Garnier, Jean
    - GARNIER (Jean) chirurgien § contrat de mariage entre Jean GARNIER et Marie DUBOIS, 18 janvier 1643; MC/ET/XIII/37
    - PHILIPPE (Nicolas) maître pâtissier § contrat de mariage entre Nicolas PHILIPPE et Anne DESMARETS veuve de Nicolas BOITARD, 22 janvier 1643; MC/ET/XIII/37
      contrat de mariage; Philippe, Nicolas
    - DUSUR (François) tapissier sous les Piliers des halles § vente par .. à Louis DUSUR maître maréchal son frère, 25 janvier 1643; MC/ET/XIII/37
      acte de vente; Dusur, François
    - HOÜY (Jules) tapissier privilégié suivant la Cour sous la Tonnellerie des halles § association entre. .. et François DUSUR tapissier, 26 janvier 1643; MC/ET/XIII/37
      Hoüy, Jules
    - TAPISSIER HOÜY (Juste) § association, 26 janvier 1643; MC/ET/XIII/37
      Hoüy, Juste
    - ORFÈVRE MARTIN Nicolas § constitution, 26 janvier 1643; MC/ET/XIII/37
      Martin, Nicolas
    - ORFÈVRE HUILBAILLE Henri § constitution, 26 janvier 1643; MC/ET/XIII/37
      Huilbaille, Henri
    - LEGRAND (Etienne) maçon tailleur de pierre rue Montmartre § quittance par..., 27 janvier 1643; MC/ET/XIII/37
      quittance; Legrand, Etienne
    - FREMIN (Claude) maître orfèvre rue Saint-Germain-l'Auxerrois § vente à .. par Gilles FREMIN son frère, 25 février 1643; MC/ET/XIII/37
      acte de vente; Fremin, Claude
    - ORFÈVRE FREMIN Claude § vente, 25 février 1643; MC/ET/XIII/37
    - CUDEFO (Estienne) marchand Orfèvre en l'Ile du Palais § Vente à. .. par Anne BURET veuve de Clément DESGRANGE laboureur, 26 février 1643; MC/ET/XIII/37
      acte de vente; Cudefo, Estienne
    - ORFÈVRE CUDEFO Etienne § vente, 26 février 1643; MC/ET/XIII/37
      acte de vente; Cudefo, Etienne
    - VITRIER (apprentissage) § apprentissage de Dominique VATRIN âgé de 19 ans chez Etienne BELLE pour 4 ans, 7 mars 1643; MC/ET/XIII/37
      contrat d'apprentissage; Vatrin, Dominique; Belle, Etienne
    - VITRIER, BELLE (Estienne) § apprentissage, 7 mars 1643; MC/ET/XIII/37
      contrat d'apprentissage; Belle, Estienne
    - FLEURY (Guy) charpentier rue du Ludde § échange entre .. et Jean DOUTRELEAU marchand laboureur, 13 mars 1643; MC/ET/XIII/37
      échange; Fleury, Guy
    - CHARPENTIER FLEURY (Guy) § échange, 13 mars 1643; MC/ET/XIII/37
    - TAPISSIER en cuir doré CHAMPION (Bernard) § Vente, 20 mars 1643; MC/ET/XIII/37
      acte de vente; Champion, Bernard
    - JALOUX (Noël) marchand orfèvre § bail par Anne HERONDELLE veuve de. .. à Claude FONTAINE pâtissier, 21 mars 1643; MC/ET/XIII/37
      bail; Jaloux, Noël
    - ORFÈVRE JALOUX Noël + § bail, 21 mars 1643; MC/ET/XIII/37
    - Inventaire après décès de Claude Leclerc, dit Du Rozay, comédien de Monsieur, frère du roi, mort quinze mois plus tôt en la ville de Lyon, dressé à la requête de sa veuve, Nicole Ravanne, demeurant chez Jean Ravanne, son père, rue de Bretagne, agissant en son nom et comme tutrice de Catherine [Leclerc dite Mlle de Brie], âgée de treize ans, de Marie [Leclerc], âgée de onze ans, de César [Leclerc dit Du Rozay], âgé de huit ans, de Charles [Leclerc], âgé de vingt-huit mois, et de René [Leclerc], âgé de seize mois, en la présence de Jean Mauraisin, imprimeur, demeurant rue des Sept-Voies, subrogé tuteur. Les biens meubles inventoriés se trouvent en la maison de Fabien Magny, maître serrurier, rue de Jouy, où ils ont été portés pour être conservés pendant l'absence de Claude Leclerc et de sa femme, laquelle est arrivée depuis quinze jours de Marseille, où elle était au moment du décès de son mari et où elle est restée depuis.- 2 feuillets: fol. 1: 231 livres; fol. 2: 77 livres; fol. 2: déclarations et dettes passives. Parmi les déclarations, Nicole Ravanne affirme qu'en la ville de Rennes se trouvent deux habits servant à la comédie ayant appartenu à son mari, l'un de satin noir et l'autre de velours vert, et qu'elle a aussi deux autres habits lui appartenant, servant à comédie, l'un ' de drap minime pourfillé d'or et d'argent ' et l'autre de velours noir garni de bandes en broderie, valant ensemble 100 livres, les autres habits de Claude Leclerc ayant été vendus pour subvenir à quatre années de maladie. Parmi les dettes passives, il est dû 200 livres à l'apothicaire qui a soigné le défunt pendant sa maladie, et 60 livres à Jeanne Boisselier, demeurant à Dijon, nourrice de Charles Leclerc., 24 mars 1643; MC/ET/XIII/37
      Documents du Minutier central des notaires de Paris, Le théâtre professionnel à Paris, 1600-1649, étude par Alan Howe, documents analysés par Madeleine Jurgens et Alan Howe [457 actes], transcriptions par Andrée Chauleur et Pierre-Yves Louis, Paris, Archives nationales, 2000, notice n° 362 (instrument de recherche imprimé dématérialisé dont la version intégrale est accessible en ligne par la rubrique 'Autres instruments de recherche', voir contexte dans le Plan d’orientation général - Notaires de Paris, guides thématiques du Minutier).
      Date de révision: 2004
      Date de création de la notice: 2003
      Documents du Minutier central des notaires de Paris, Le théâtre professionnel à Paris, 1600-1649, étude par Alan Howe, documents analysés par Madeleine Jurgens et Alan Howe, transcriptions par Andrée Chauleur et Pierre-Yves Louis, Paris, Archives nationales, 2000, XVI-455 p.
      Mention de cet acte par Jurgens Madeleine et Maxfield-Miller, Elizabeth, 'Cent ans de recherches sur Molière, sur sa famille et sur les comédiens de sa troupe', Paris, Imprimerie nationale, 1963, p. 688.
      inventaire après décès; Lyon (Rhône); Bretagne (rue de); Sept-Voies (rue des); Jouy (rue de); Marseille (Bouches-du-Rhône); Rennes (Ille-et-Vilaine); Dijon (Côte-d'Or); Leclerc dit Du Rozay, Claude; Ravanne, Nicole; Ravanne, Jean; Mauraisin, Jean; Magny, Fabien; Boisselier, Jeanne; Leclerc, Charles; Leclerc dite Mlle de Brie, Catherine; Leclerc, Marie; Leclerc, René; Leclerc dit Du Rozay, César; acteur; imprimeur; serrurier; pharmacien
    - COLLIN (Charles) gagne denier § contrat de mariage entre Charles COLLIN et Marie DELIN, 25 mars 1643; MC/ET/XIII/37
      contrat de mariage; Collin, Charles
    - ORFÈVRE JALOUX Noël + § quittance, 31 mars 1643; MC/ET/XIII/37
      quittance; Jaloux, Noël
    - HUILBAILLE (Henry) orfèvre rue de la Savonnerie § compte entre. .. et Michel HUILBAILLE orfèvre, 7 avril 1643; MC/ET/XIII/37
      Huilbaille, Henry
    - ORFÈVRE HUILBAILLE Michel § compte, 7 avril 1643; MC/ET/XIII/37
      Huilbaille, Michel
    - ORFÈVRE HUILBAILLE Henri § compte, 7 avril 1643; MC/ET/XIII/37
    - POTIER D'ÉTAIN NAMUROIS (Jean) § vente, 9 avril 1643; MC/ET/XIII/37
      acte de vente; Namurois, Jean; potier
    - CHARPENTIER DE BATEAUX SENECHAL (François) § marché, 11 avril 1643; MC/ET/XIII/37
      marché; Sénéchal, François
    - PHILIPPE (Nicolas) maître pâtissier oublier rue Saint-Germain-l'Auxerrois § contrat de mariage entre Nicolas PHILIPPE et Catherine de RENTILLI, 19 avril 1643; MC/ET/XIII/37
    - RAVET (Robert) menuisier § abandonnement par Marguerite de SOYE veuve de ... à Laurent RAVET, menuisier, 20 avril 1643; MC/ET/XIII/37
      Ravet, Robert
    - MENUISIER RAVET Robert + § abandonnement, 20 avril 1643; MC/ET/XIII/37
    - MENUISIER RAVET Robert § titre nouvel, 20 avril 1643; MC/ET/XIII/37
      titre nouvel; Ravet, Robert
    - MENUISIER RAVET Laurent § abandonnement, 20 avril 1643; MC/ET/XIII/37
      Ravet, Laurent
    - MENUISIER RAVET Laurent § titre nouvel, 20 avril 1643; MC/ET/XIII/37
      titre nouvel; Ravet, Laurent
    - Association de cinq joueurs d'instruments pour vingt ans., 23 avril 1643; MC/ET/XIII/37
      Extrait du contenu:
      'Furent presens en leurs personnes François Millot, dit Bonnefoy, François Lamy, Leonnard de Lorge, Jacques Bruslard, Jean Dubois, Simon Duchesne, Hierosme Joubert, Louis Bouteville, Henry Mahieu, Christophle Hazard, tous maistres joueurs d'instrumens à Paris et y demeurans, lesquelz ont faict compagnies et se sont associez et associent l'ung avecq l'autre et se sont obligez et obligent par ces presentes d'entretenir et observer et accomplir respectueusement les clauses et conditions qui ensuivent pour le temps et espace de vingt ans finis et accomplis à commencer au premier jour de may prochain.
      C'est asscavoir que lesdicts Bonnefoy, Lamy jouront du dessus de violon, de Lorge, Bruslard et Dubois jouront de la basse de violon, Duchesne, Joubert haute contre de violon, Bouteville et Mahieu taille de violon, Hazard de la quinte de violon, et que nul des dessus nommez ne pourra prendre d'autres que ces associez aux occasions qui leurs arriveront à peine de payer à ladicte compagnye chaque fois de manque la somme de trente livres tournois, cy... 30 l.
      Item, que nul d'entre eulx ne pourra s'associer pendant ledict temps avecq autres maistres, et pour ce payer à chascun la somme de trente livres tour tournois, cy... 30 l.
      Item, promectent raporter fidellement les ungs aux autres le gain de toutes les occasions qui arriveront pour les partager le vendredy suivant et en cas que l'argent ne fust pas receu sera raporté le second vendredy et sera tenu mener un des associez pour tesmoigner ses dilligences et à faute de ce faire payera ladicte occasion en son propre et privé nom.
      Item, pour le regard du consert qui se fera tous les vendredis à quatre heures en attendant cinq, la pluralitté des associez le trouvera bon et le tout à la pluralitté de voix, où chascun fera porter son instrument à peine de vingt solz d'amande et celuy qui ne se trouvera à l'heure susdicte payera aussi vingt solz d'amande.
      Item, s'il se trouve aucuns ou plusieurs frodans leurs compagnons, raporteront ce qu'ilz auront pris et payeront chascun des contrevenans la somme de cent livres et pouront estre mis hors ladicte sosietté à la pluralitté de voix qui signeront sur le livre de comptes sans faire aulcunes poursuittes.
      Item, que sy aucuns d'eux a quelque occasion que ladicte compagnye ne puisse servir, celui qui aura l'occasion la fera servir par qui bon luy semblera, et s'il se trouve des deniers bons seront partagez à la compagnie à peine de raporter par les contrevenans ce qui se trouvera de bon et payera vingt livres d'amande.
      Item, s'il se trouve argent pour vire ou repetittion de ballet ou pour faire collation outre prix faict seront partagez à ceux qui jouront en la dicte occasion.
      Item, nul ne pourra changer sa partye sans le consentement de la pluralité de voix à peine de payer chasque fois quatre livres cy 4 l.
      Item, que sy aucun nesglige sa partye et qui ne la veille jouer et se comporter honnestement ou face des insolence sera permis de l'expulser de ladicte compagnie à la pluralité de voix.
      Item, est accordé que sy l'ung d'entre eulx vient à estre malade pendant ledict temps de la presente societté que les autres compagnons seront tenus et promectent de luy raporter fidellement sa part et portion de gain comme s'il travailloit, et, le cas advenant qu'il falut mettre un homme à sa place, il sera payé aux frais commungs de toute la compagnie.
      Item, sy un ou plusieurs viennent de vie à trespas pendant ladicte sosietté, la compagnie promet luy faire dire un service où bon semblera à ladicte compagnie et neanmoings la presente societé ne pourra estre resolue pour cela mais sera mis par ladicte communauté d'autres en la place dudict deceddé ou deceddez, à la pluralitté des voix.
      Item, ceux qui seront mandez par le porteur aux occasions scavoir nopces que l'on appelle disnez se trouveront presisement à midi, pour les soupez presisement à deux heures et pour les balz presisement à sept heures à peine de payer par les deffaillans trois livres tournois et sy quelqu'un vient trop tard et que l'on ayt commencé à jouer et que celuy à qui est l'occasion se contente de ceux qui ont commencé à jouer, le deffaillant ne partagera point aux gains de ladicte occasion ains payera d'amande trois livres tournois, cy 3 l.
      Item, que s'il (sic) quelqu'un de ladicte compagnie a des serenades et ayant faict advertir par le porteur ceux qui manqueront à se trouver payeront cinq solz d'amande et celuy qui viendra trop tard et que la premiere serenade soit commencée payera trente solz pour ladicte premiere et quinze solz pour chescune serennade qui se fera ensuitte.
      Item, a esté accordé que quiconque ira aux champs et exceddera le temps et espace de trois mois ne sera plus tenu pour associé à son esgard et ne se pourra obliger à d'autres qu'après le reffus que ladicte compagnye luy fera de le recepvoir pour entrer en ladicte societté, à peine de payer à chascun de ladicte communaulté soixante livres tournois, cy 60 l.
      Item, que sy un des associez est pourveu d'office de violon ou haultbois du roy du jour de sa reception ne pourra prendre aucune chose de ladicte compagnie et ne sera plus tenu pour associé et à luy permis de se retirer de ladicte sosietté sans aulcune recherche.
      Item, que s'il se trouve quelque un des associez qui joue autre partye que la sienne à quoy il est obligé ou qu'il ne luy soit permis par la plurallitté des voix payera chaque fois trois livres, cy... 3 l.
      Plus est accordé que tous les associez auront tous instrumens de Cremonne (...) Faict et passé en l'estude de Cartier ung des notaires soubzsignez avant midi l'an mil six cent quarente-trois le vingt-trois, jour d'apvril et ont signé:
      BONNEFOY LAMY DE LORGE BRULLARD J. DUBOIS DUCHESNE H. JOUBERT BOUTEVILLE H. MAHIEUX Christole HAZART MARION (notaire) CARTIER (notaire).
      (...)
      Informations concernant le classement et la cotation du document:
      Voir une description plus complète de l'acte sur l'instrument de recherche imprimé en ligne (rubrique 'Autres instruments de recherche').
      Documents du Minutier central concernant l'histoire de la musique (1600-1650), par Madeleine Jurgens, tome II [études XI à XX, 1900 actes], Paris, Archives nationales, 1974, p. 403 (instrument de recherche imprimé dématérialisé, certaines notices sont plus détaillées dans la version intégrale accessible en ligne par la rubrique 'Autres instruments de recherche', voir contexte dans le Plan d’orientation général - Notaires de Paris, guides thématiques du Minutier).
      Date de révision: 2011
      Date de création de la notice: 2009
      Documents du Minutier central concernant l'histoire de la musique (1600-1650), par Madeleine Jurgens, tome II, Paris, Archives nationales, 1974, 1092 p.
    - MAUCORPS (Aubine) § inventaire après décès de Aubine MAUCORPS veuve de Christophe POTEL, 24 avril 1643; MC/ET/XIII/37
      inventaire; Maucorps, Aubine
    - JALOUX (Noël) + orfèvre § Quittance par Anne HERONDELLE veuve de. .. à Pierre MOREL, conseiller du Roi, 20 mai 1643; MC/ET/XIII/37
    - ORFÈVRE JALOUX Noël § quittance, 20 mai 1643; MC/ET/XIII/37
    - ORFÈVRE DUMELIN Honoré § obligation, 21 mai 1643; MC/ET/XIII/37
      obligation; Dumelin, Honoré
    - ORFÈVRE SOYAU Robert § obligation, 21 mai 1643; MC/ET/XIII/37
      obligation; Soyau, Robert
    - LUCATE (Valentin) § contrat de mariage entre Valentin LUCATE et Jeanne MARIGNY, 31 mai 1643; MC/ET/XIII/37
      contrat de mariage; Lucate, Valentin
    - DEPOT (Jehan) maître serrurier rue d'Orléans § mainlevée par. .., 13 juin 1643; MC/ET/XIII/37
      Depot, Jehan
    - ORFÈBRE CUDEFO Etienne § constitution, 13 juin 1643; MC/ET/XIII/37
      Cudefo, Etienne
    - ORFÈVRE JALOUX Charles § constitution, 13 juin 1643; MC/ET/XIII/37
      Jaloux, Charles
    - SERRURIER DEPOT (Jean) § mainlevée, 13 juin 1643; MC/ET/XIII/37
      Depot, Jean
    - CUDEFO (Estienne) marchand orfèvre en l'Ile du Palais § Constitution par. .. à Charles JALOUX marchand orfèvre, 13 juin 1643; MC/ET/XIII/37
      Cudefo, Estienne
    - GEORGIN (Robert) couvreur de maisons rue de la tabletière § Quittance par. .. à Guillaume CAVELLIER tailleur d'habits, 17 juin 1643; MC/ET/XIII/37
      quittance; Georgin, Robert
    - COUVREUR DE MAISONS GEORGIN Robert § quittance, 17 juin 1643; MC/ET/XIII/37
    - LE ROI (François) charpentier rue Neuve Saint-Côme § obligation par... à Jehan ROBILLIARD marchand Cabaretier, 20 juin 1643; MC/ET/XIII/37
      obligation; Le roi, François
    - CHARPENTIER LEROY (François) § obligation, 20 juin 1643; MC/ET/XIII/37
      obligation; Leroy, François
    - GALLIER (Guillaume) marchand boulanger § Contrat de mariage entre Guillaume GALLIER et Françoise MOUNIER, 27 juin 1643; MC/ET/XIII/37
      contrat de mariage; Gallier, Guillaume
    - ORFÈVRE VILLIERS Claude de § marché, 27 juin 1643; MC/ET/XIII/37
      marché; Villiers, Claude de
    - ORFÈVRE FREMIN Claude § mise en service, 27 juin 1643; MC/ET/XIII/37
      Fremin, Claude
    - SERRURIER DEPOT (Jean) § reconnaissance, 27 juin 1643; MC/ET/XIII/37
      reconnaissance; Depot, Jean
    - DEPOT (Jehan) maître serrurier rue d'Orléans § reconnaissance par. .. à Samuel GOBAILLE sieur de la GRANDMAISON, 27 juin 1643; MC/ET/XIII/37
      reconnaissance; Depot, Jehan
    - ARQUEBUSIER (apprentissage) § apprentissage de Jacques ROUSSEAU âgé de 19 ans chez François MASCON pour 4 ans, 29 juin 1643; MC/ET/XIII/37
      contrat d'apprentissage
    - MASSON (François) arquebusier du Roi demeurant au Petit Bourbon § apprentissage chez François MASSON de Jacques ROUSSEAU âgé de 19 ans pour 4 ans, 29 juin 1643; MC/ET/XIII/37
      contrat d'apprentissage; Masson, François
    - ARQUEBUSIER du Roi MASSON (François) § apprentissage, 29 juin 1643; MC/ET/XIII/37
    - HUREAU (Pierre) maître maçon vieille rue du Temple § transport par. .., 5 janvier 1649; MC/ET/XIII/37
    - BRODEUR ordianire du Roi DUBOIS (Henri) § déclaration, 17 janvier 1649; MC/ET/XIII/37
      déclaration; Dubois, Henri
    - TAPISSIER DUSUR (François) § vente, 25 janvier 1649; MC/ET/XIII/37
    - WILBERT (Anthoine) marchand, bourgeois de Péronne § Contrat de mariage entre Anthoine WILBERT et Gillette GUILLAUME, 14 février 1649; MC/ET/XIII/37
      contrat de mariage; Wilbert, Anthoine
    - BONNART (Philippe) ferronnier demeurant vallée de misère § Obligation à Philippe BONNART par François PLECY vigneron, 27 mars 1649; MC/ET/XIII/37
      obligation; Bonnart, Philippe
    - MOLLE (Guillaume) charpentier § bail à. .. par Jehan DUTERTRE, marchand de vin, 9 avril 1649; MC/ET/XIII/37
      bail; Molle, Guillaume
    - SÉNÉCHAL (François) charpentier de bateaux § marché à. .. par Jehan POISSON marchand, 11 avril 1649; MC/ET/XIII/37
    - NAMUROIS (Jean) maître potier d'étain rue de la Juiverie § compte par. .., 9 mai 1649; MC/ET/XIII/37
      Namurois, Jean
    - DUMOLIN (Honoré) marchand orfèvre en l'Ile du Palais § obligation par .. à Robert SOYAU, marchand orfèvre., 21 mai 1649; MC/ET/XIII/37
      obligation; Dumolin, Honoré
    - DAUDIGNIER (Henri) avocat au Parlement § contrat de mariage entre Henri DAUDIGNIER et Louise Henriette DANSSE, 20 juin 1649; MC/ET/XIII/37
      contrat de mariage; Daudignier, Henri
    - ROUX DE CAMPAGNAC (Jean) § Contrat de mariage entre Jean ROUX DE CAMPAGNAC et Judith, Catherine de MORTAIGNE, 20 juin 1649; MC/ET/XIII/37
      contrat de mariage; Roux de Campagnac, Jean
    - FREMIN (Claude) orfèvre rue Saint-Germain-l'Auxerrois § mise en service chez .. de Gilles LEULLIER âgé de 18 ans pour 2 ans, 27 juin 1649; MC/ET/XIII/37
    - VILLERS (Claude de) orfèvre rue Saint-Martin § marché entre. .. et Etienne CELLOT marchand, bourgeois de Paris, 27 juin 1649; MC/ET/XIII/37
      marché; Villers, Claude de
  - Minutes. 1643, juillet - décembre, juillet - décembre 1643; MC/ET/XIII/38
    - ORFÈVRE apprentissage § apprentissage, de Pierre LEMENÜEL, âgé de 22 ans, chez Michel HUILBAILLE, pour 8 mois, 3 juillet 1643; MC/ET/XIII/38
      contrat d'apprentissage; Lemenüel; Huilbaille, Michel
    - Transport par Catherine Sauvage, veuve de Pierre Lorphelin, maître peintre, demeurant rue de la Vieille-Monnaie, à François Yvernel, maître menuisier rue Montmartre, de 472 l. dues (obligation du 20 octobre 1633 passée devant Bonot) par Jean Petit, maître tissutier, et son frère Guillaume Petit, caution., 31 août 1643; MC/ET/XIII/38
      Documents du Minutier central concernant les peintres, sculpteurs et graveurs au XVIIe siècle (1600-1650), par Marie-Antoinette Fleury et Martine Constans, tome II [études XI à XX, 2445 actes], Paris, Archives nationales, 2010, notice n°1434 (instrument de recherche imprimé dématérialisé, certaines notices sont plus détaillées dans la version intégrale accessible en ligne par la rubrique 'Autres instruments de recherche', voir contexte dans le Plan d’orientation général - Notaires de Paris, guides thématiques du Minutier).